【裁判字號】    98,裁,3359
【裁判日期】    981224
【裁判案由】    就業服務法
【裁判全文】
最  高  行  政  法  院  裁  定
                                      98年度裁字第3359號
上  訴  人  良源科技股份有限公司
代  表  人  甲○○
被 上訴 人  臺北市政府
代  表  人  乙○○
上列當事人間就業服務法事件，上訴人對於中華民國98年8月25
日臺北高等行政法院97年度簡字第726號判決，提起上訴，本院
裁定如下：
    主  文
上訴駁回。
上訴審訴訟費用由上訴人負擔。
    理  由
一、按對於高等行政法院判決之上訴，非以其違背法令為理由，
    不得為之，行政訴訟法第242條定有明文。依同法第243條第
    1項規定，判決不適用法規或適用不當者，為違背法令；而
    判決有同條第2項所列各款情形之一者，為當然違背法令。
    是當事人對於高等行政法院判決上訴，如依行政訴訟法第24
    3條第1項規定，以高等行政法院判決有不適用法規或適用不
    當為理由時，其上訴狀或理由書應有具體之指摘，並揭示該
    法規之條項或其內容；若係成文法以外之法則，應揭示該法
    則之旨趣，倘為司法院解釋或本院之判例，則應揭示該判解
    之字號或其內容。如以行政訴訟法第243條第2項所列各款情
    形為理由時，其上訴狀或理由書，應揭示合於該條項各款之
    事實。上訴狀或理由書如未依此項方法表明者，即難認為已
    對高等行政法院判決之違背法令有具體之指摘，其上訴自難
    認為合法。
二、本件上訴人接受雇主即訴外人陳東元委任辦理聘僱外籍看護
    工印尼籍看護工SUSIANA ETIK(下稱：S君，護照號碼：AA73
    1047)之申請許可、招募及引進等事宜，S君於95年3月29日
    入境後，即在臺北縣板橋市○○街77巷33號擔任看護陳東元
    之父陳德花之看護工作。嗣因被看護人陳德花於95年7月27
    日死亡，雇主陳東元即通知上訴人為S君申請辦理轉換雇主
    事宜，而上訴人僱請之業務人員即該公司業務經理吳俊杰於
    95年8月31日自雇主陳東元家中帶走S君後，竟未經許可，於
    翌日(即同年9月1日)將S君帶往訴外人張俐仁之住所（臺北
    市○○區○○路5段81-1號7樓），從事照顧家務及清潔等工
    作，迄被上訴人所屬臺北市政府勞工局於96年12月25日查獲
    ，經被上訴人審查結果，以上訴人違反就業服務法第45條規
    定，依同法第64條第1項規定，處上訴人罰鍰20萬元。上訴
    人不服，循序提起行政訴訟，經原審判決駁回後，上訴人仍
    不服，遂提起本件上訴，其上訴意旨略以：本件係吳俊杰之
    個人非法行為，上訴人並未授權，且吳俊杰於臺北市政府勞
    工局談話記錄亦已表示是其個人行為，與上訴人無關，另吳
    俊杰之個人行為因涉及眾多案件，已被臺灣板橋地方法院檢
    察署檢察官依法起訴。又有關本案非法仲介S君至非法雇主
    處工作事，業經臺灣板橋地方法院檢察署檢察官認並無任何
    具體事實足以認定上訴人及相關從業人員有任何違法事實存
    在，因而以97年度偵字第9765號、第9766號、第28112號及
    第28158號不起訴處分書偵查終結，顯見上訴人並無違法行
    為等語，雖以該判決違背法令為由，惟核其上訴理由，係就
    原審取捨證據、認定事實之職權行使，指摘其為不當，並就
    原審已論斷者，泛言未論斷，而非具體說明其有何不適用法
    規或適用法規不當之情形，並揭示該法規之條項或其內容，
    及合於行政訴訟法第243條第2項所列各款之事實，難認對該
    判決之如何違背法令已有具體之指摘。依首開規定及說明，
    應認其上訴為不合法。又本件為簡易訴訟，上訴人未表明有
    何法律見解涉及原則性，惟如前所述，上訴人之上訴未具體
    表明上訴理由，其上訴為不合法，應逕行駁回，自無庸命上
    訴人補正本件有無所涉法律見解具原則性情事，併此敘明。
三、據上論結，本件上訴為不合法。依行政訴訟法第249條第1項
    前段、第104條、民事訴訟法第95條、第78條，裁定如主文
    。
中    華    民    國    98    年    12    月    24    日
                    最高行政法院第五庭
                        審判長法官  黃  璽  君
                              法官  陳  鴻  斌
                              法官  鄭  忠  仁
                              法官  吳  東  都
                              法官  陳  金  圍
以  上  正  本  證  明  與  原  本  無  異
中    華    民    國    98    年    12    月    25    日
                              書記官  王  福  瀛


司法院資訊處製作；財團法人民間司法改革基金會備份。
